臺灣高雄地方法院交通事件裁定　　　 100年度交聲字第1725號
原處分機關　交通部公路總局高雄區監理所
異　議　人　劉柏輝
上列受處分人因聲明異議案件，對於交通部公路總局高雄區監理
所100年7月28日所為之處分（原處分：高監營裁字第裁80-B0000
0000號），聲明異議，本院裁定如下：
    主  文
異議駁回。
    理  由
一、原處分意旨略以：異議人即受處分人劉柏輝於民國（下同）
    100年4月15日16時28分，於台88線鳳林交流道西向上匝道處
    ，駕駛車號669-XG號營業貨運曳引車因「汽車駕駛人駕駛汽
    車肇事，無人受傷或死戶而未依規定處置逃逸」之交通違規
    ，經高雄市政府警察局交通警察大隊第六中隊林園分隊以高
    市警交字第B00000000號舉發違反道路交通管理事件通知單
    ，舉發違規，異議人不服舉發提出申訴，經原處分機關調查
    結果，仍認異議人違規行為明確，依道路交通管理處罰條例
    第62條第1項、第24條第1項第1款，及違反道路交通管理事
    件統一裁罰基準及處理細則等規定，裁處罰鍰新台幣（下同
    ）3000元、吊扣聯結車職業駕駛執照1個月，並應參加道路
    交通安全講習等語。
二、異議人則以：異議人當時並不知在肇事地點發生車禍，事後
    經警員告知始知悉，並無肇事逃逸之事實云云，為此聲明異
    議，請求撤銷原處分。
三、按汽車駕駛人駕駛汽車肇事，無人受傷或死亡而未依規定處
    置者，處1,000元以上3,000元以下罰鍰，逃逸者，並吊扣其
    駕駛執照1個月至3個月；汽車駕駛人，違規肇事受吊扣駕駛
    執照處分者，應接受道路交通安全講習，道路交通管理處罰
    條例第62條第1項及第24條第1項第1款分別定有明文。經查
    ：
  (一)異議人於上揭時地駕駛上開車輛，因「汽車駕駛人駕駛汽車
    肇事，無人受傷或死戶而未依規定處置逃逸」之交通違規，
    經警製單舉發違規，並經原處分機關依道路交通管理處罰條
    例第62條第1項、第24條第1項第1款等規定，裁處罰鍰3000
    元、吊扣聯結車職業駕駛執照1個月，並應參加道路交通安
    全講習等情，為異議人所不爭執，並有上開舉發違反道路交
    通管理事件通知單、違反道路交通管理案件裁決書，附卷可
    稽，足以認定。
  (二)異議人於100 年4 月15日16時28分，於台88線鳳林交流道西
    向上匝道處，駕駛車號669-XG號營業貨運曳引車，因第三人
    所駕駛之車號0915-PB 號自小客車，於同日16時42分06秒至
    10秒許在台八八線鳳林匝道西向入口處前，行駛至異議人所
    駕駛之車號669-XG號曳引車右側欲超車，並於16時42分11秒
    至16秒許，行駛在異議人所駕車號669-XG號曳引車右前方，
    進入台88線鳳林匝道西向入口處，而該匝道之寬度並不容曳
    引車與自小客車並行，然異議人竟於16時42分17秒至24秒加
    速而與車號0915-PB 號自小客車併行，而擦撞到該自小客車
    左側，惟異議人並未停車，反而加速行駛上台88線逃逸等情
    ，業經本院勘驗案發當時車號0915-PB 號自小客車之車上之
    行車紀錄器錄影內容：「勘驗內容：1 、16時41分55秒許：
    車號0915-PB 號自小客車行駛於車號669-XG號曳引車之後面
    。2 、16時42分00秒至05秒許：車號0915-PB 號自小客車行
    駛至快車道，接著左轉台八八線上鳳林交流道，同時車號
    669-XG號曳引車亦左轉台八八線上鳳林交流道。3 、16時42
    分06秒至10秒許：車號0915-PB 號自小客車在台八八線鳳林
    匝道西向入口處前，行駛超過車號669-XG號曳引車。4 、16
    時42分11秒至16秒許：車號0915-PB 號自小客車行駛在車號
    669-XG號曳引車前面。16時42分13秒許，車號0915-PB 號自
    小客車行駛已行駛在台八八線鳳林匝道西向入口處，此時，
    匝道入口處只容許一輛車行駛通過。5 、16時42分17秒至24
    秒許：在台八八線鳳林匝道西向入口處，車號669-XG號曳引
    車從車號0915-PB 號自小客車左側方超車行駛而上台八八線
    。6 、16時42分25秒至54秒許：車號669-XG號曳引車繼續行
    駛於車號0915-PB 號自小客車前面，往台八八線西向快速道
    路行駛。」（見本院卷第41頁至第42頁）可稽，足以認定。
    異議人雖辯稱：其當時不知有肇事云云。惟依本院上述勘驗
    結果，異議人顯是因車號0915-PB 號自小客車之駕駛人在上
    開匝道入口前，危險駕駛，自其右後方超車，而心生不滿，
    乃在無法容納曳引車及自小客車並行之上開匝道入口處上，
    再加速與該車號0915-PB 號自小客車併行，並自其左側超車
    ，但因匝道入口之車道寬度係呈逐漸縮小之情況，而擦撞到
    車號0915-PB 號自小客車。是異議人對其與車號0915-PB 號
    自小客車併行競速而不慎擦撞車號0915-PB 號自小客車之情
    形，自應屬明知，故異議人於肇事後加速上台88線逃逸，自
    屬故意無訛。
  (三)揆諸前開說明，異議人有上揭違規事實明確，原處分機關依
    依道路交通管理處罰條例第62條第1項、第24條第1項第1款
    等規定，裁處罰鍰3000元、吊扣聯結車職業駕駛執照1個月
    ，並應參加道路交通安全講習等，均無違誤。異議人聲明異
    議，為無理由，應予駁回。
四、據上論斷，依道路交通管理處罰條例第87條第2項、道路交
    通案件處理辦法第18條，裁定如主文。
中    華    民    國   100    年    9     月    22    日
                  交通法庭      法  官  施盈志
以上正本證明與原本無異。
如不服本裁定，應於收受送達後5 日內向本院提出抗告狀。
中    華    民    國   100    年    9     月    22    日
                                書記官  吳和卿